---
title: "TSfinal-project"
author: "廖芳翊"
date: "2020/5/28"
output: html_document
---

```{r setup, include=FALSE}
knitr::opts_chunk$set(echo = FALSE,
                      cache = TRUE,
                      warning = FALSE)
library(lubridate)
library(astsa)
library(tidyverse)
library(magrittr)
library(dplyr)
library(FinTS)
library(astsa)
```

### data loading and preprocessing

先將資料載入, 可以看到是一戶人家從 2006/12/16 至 2010/11/26 在冷氣以及熱水器上每分鐘的用電量, 首先可以看到有 25979 個 missing values
```{r}
data = read.table("C://Users//User//Desktop//NTHU//109_spring//Time_Series//household_power_consumption.txt", header=T, sep=",")
data$Date = as.Date(data$Date,tryFormats = c("%Y-%m-%d", "%d/%m/%Y"))
sum(is.na(data[,9]))
data[,9][is.na(data[,9])] = 0
```
我們將 missing value 補上 0, 接著將每天的總用電量加起來, 如此一來就變成一筆長度為 1442 的時間序列 ( 1442天 )


```{r}
by.date <- group_by(data, data$Date)
by.date <- summarise(by.date, 
                     sub3 = sum(Sub_metering_3))
data_sum = by.date
```

然後先看其走勢

```{r}
inds <- seq(as.Date("2006-12-16"), as.Date("2010-11-26"), by = "day")
sub3 = ts(data_sum[,2], start = c(2006, as.numeric(format(inds[1], "%j"))),frequency = 365)
ts.plot(sub3)
```

可以看到, 此戶人家的用電量, 有一些規律存在, 在年末年初時會較高, 年中時會較低, 且在年初年末時, 變異比較大, 相反的, 在年中時變異較小

### detrend

運用 difference (lag = 1) 將此時間序列 detrend, 再將其走勢畫出

```{r}
plot.ts(diff(sub3))
```

可以看到變異的確有隨著時間改變, 接著看看 acf plot 以及 pacf plot

```{r}
diff_sub3 = diff(sub3)
acf(diff_sub3,50)
pacf(diff_sub3,50)
```

可以看到 acf 有明顯的 seasonality (lag = 7), 所以接著試著將他 deseasonality, 再繪出 acf, pacf plot

```{r}
acf(diff(diff_sub3, lag = 7), 50)
pacf(diff(diff_sub3, lag = 7), 50)
```

可以看到 acf 的 seasonality 已經不見了, 但是可以看到 pacf 處好像有一些 seasonal (lag = 6 ) 的資訊涵蓋在其中, 所以接下來或許可以在 model 中將其除去

### fit model

```{r}
sarima.fit = arima(sub3, order=c(0,1,9), seasonal=list(order=c(0,1,6),period=7))
ts.plot(cbind(sub3,sub3-sarima.fit$residuals), col=1:2)
```

```{r}
ts.plot(sarima.fit$residuals)
acf(sarima.fit$residuals, 50)
pacf(sarima.fit$residuals, 50)
```

```{r}
tsdiag(sarima.fit)
```

```{r}
acf(sarima.fit$residuals^2, 50)
pacf(sarima.fit$residuals^2, 50)
```


### ARCH test

```{r}
Box.test(sarima.fit$residuals^2, lag = 1,type="Ljung") 
```

### Lagrange multipier test

```{r}
ArchTest(sarima.fit$residuals,lags = 1)
```
the result of both Lagrange multipier test and ARCH test reject H0 under level $\alpha = 0.05$

### GARCH

```{r}

```

